臺灣板橋地方法院刑事判決　　　　　　　　　　　　　九十一年度訴字第二三九號
　　公　訴　人　臺灣板橋地方法院檢察署檢察官
　　被　　　告　甲○○
右列被告因違反毒品危害防制條例案件，經檢察官提起公訴 (九十年度毒偵字第三０
八九號），本院判決如左：
    主  文
甲○○連續施用第壹級毒品，累犯，處有期徒刑壹年，扣案之第壹級毒品海洛因參包
（毛重零點捌公克）沒收銷燬之；又施用第貳級毒品，累犯，處有期徒刑參月。應執
行有期徒刑壹年貳月，扣案之第壹級毒品海洛因參包（毛重零點捌公克）沒收銷燬之
。
    事  實
一、甲○○於民國八十年因違反麻醉藥品管理條例案件，經本院判處有期徒刑四月確
    定，嗣於八十一年三月十八日易科罰金執行完畢，又於八十三年間因違反麻醉藥
    品管理條例案件，經本院判處有期徒刑七月確定，嗣於八十四年三月十九日執行
    完畢，又於八十四年間因施用毒品案，經臺灣高等法院判處有期徒刑三年十月確
    定，嗣於八十八年十月二十三日執行完畢，又於八十九年間因違反毒品防制條例
    案，經本院判處有期徒刑八月確定，尚未執行完畢；其又因施用毒品案件，經觀
    察勒戒後，因無繼續施用毒品之傾向，由臺灣臺中地方法院檢察署檢察官於八十
    八年四月十五日以八十八年度偵字第八五一一號為不起訴處分確定；其復再犯施
    用毒品案件，經送觀察勒戒後，有繼續施用毒品之傾向，經本院以八十九年度訴
    字第五八四號判處有期徒刑八月確定，及經本院以八十九年度毒聲字第一二四七
    號裁定強制戒治，嗣又經本院以八十九年度毒聲字第五一四六號裁定停止戒治，
    所餘戒治期間付保護管束，詎甲○○於保護管束期間內，復基於施用第一級毒品
    海洛因之概括犯意，自八十九年十月間起至同年三月十四日止，連續在高雄市○
    ○路公車站廁所、台北縣樹林市○○街四十三號三樓住處，施用海洛因多次，約
    每日以針筒注射一次；褚候利復基於施用第二級毒品安非他命之犯意，於九十年
    三月十五日三時四十分許為警採尿前九十六小時內之不詳時間，在不詳地點，施
    用安非他命。嗣於九十年三月十四日二十時三十分許，經警在高雄市○○區○○
    路與建國路口查獲，並扣得第一級毒品海洛因三包（共計毛重零點捌公克）。
二、案經高雄市政府警察局刑事警察大隊移送台灣板橋地方法院檢察署檢察官偵查起
    訴。
    理  由
一、訊據被告褚候利坦承右揭施用第一級毒品海洛因之事實，餘矢口否認有何施用安
    非他命之犯行，辯稱：伊確定未施用安非他命云云。經查，被告於九十年三月十
    五日三時四十分許為警採集其尿液，該尿液檢體經送驗結果，呈甲基安非他命及
    嗎啡陽性反應，此有高雄市政府衛生局煙毒尿液檢驗成績書及法務部調查局檢驗
    通知書各一件在卷可憑。此外，復有海洛因三包（共計毛重零點捌公克）扣案可
    資佐證。至於被告雖辯稱並無施用安非他命云云，惟由尿液呈安非他命成分反應
    ，推斷吸用安非他命時間距採集尿液時間，最長可能不會超過九十六小時，此有
    行政院衛生署藥物食品檢驗局八十一年二月八日八一藥檢壹字第００一一五六號
    函可考。被告褚候利之尿液既檢出安非他命陽性反應，足見其有大量吸入燃燒安
    非他命後所產生之氣體之故意，因其係九十年三月十五日三時四十分許，在警察
    局採集尿液，有其警訊筆錄可稽，依前開說明，被告最後吸用時間應係在九十年
    三月十五日時三時四十分許之前九十六小時內之某一時間，洵無疑義。又被告褚
    候利前施用毒品案件，有起訴書、判決書、裁定書及臺灣板橋地方法院檢察署刑
    案紀錄簡覆表一件在卷可稽。本件事證明確，被告施用海洛因、安非他命之犯行
    ，堪予認定。
二、核被告褚候利所為，係犯毒品危害防制條例第十條第一、二項之施用第一、二級
    毒品罪。又被告持有毒品之低度行為，已為其施用之高度行為所吸收，不另論擬
    。又被告先後多次施用第一級毒品之行為，時間緊接，且犯罪構成要件相同，顯
    係基於概括犯意反覆為之，應依連續犯規定論以一罪，並加重其刑。又被告所犯
    連續施用第一級毒品罪，與施用第二級毒品罪間，犯意各別，行為互殊，應分論
    併罰。另被告於八十四年間因施用毒品案，經臺灣高等法院判處有期徒刑三年十
    月確定，嗣於八十八年十月二十三日執行完畢，此有臺灣高等法院檢察署刑案紀
    錄簡覆表在卷可按，其於五年內再犯本件有期徒刑以上之罪，為累犯，應依法遞
    加重其刑。爰審酌被告犯罪之動機、目的、手段，及其品行、生活狀況、智識程
    度、犯罪所生之損害，及犯罪後態度等一切情狀，量處如主文所之刑。
三、扣案之第一級毒品海洛因參包（共計毛重０點八公克），應依法宣告沒收銷燬之
    。
據上論斷，應依刑事訴訟法第二百九十九條第一項前段，毒品危害防制條例第十條第
一、二項，第十八條第一項前段，刑法第十一條前段、第五十六條、第四十七條、第
五十一條第五款，判決如主文。
本案經檢察官呂永魁到庭執行職務
中      華      民      國  九十一    年      六      月      四      日
                                    臺灣板橋地方法院刑事第二庭
                                        法  官  黃  惠  瑛
右正本證明與原本無異。
如不服本判決，應於判決送達後十日內，向本院提出上訴狀。
                                        書記官  孫  治  華
中      華      民      國    九十一    年      六      月     六      日
附錄本案論罪科刑法條全文：
毒品危害防制條例第十條：
施用第一級毒品者，處六月以上五年以下有期徒刑。
施用第二級毒品者，處三年以下有期徒刑。
毒品危害防制條例第十八條：
查獲之毒品及專供製造或施用毒品之器具，不問屬於犯人與否，均沒收銷燬之。但合
於醫藥或研究之用者，得不予銷燬。
前項合於醫藥或研究用毒品或器具之管理辦法，由法務部會同行政院衛生署定之。
